臺灣臺北地方法院刑事判決　　　　　　　 94年度訴字第104號
公　訴　人　臺灣臺北地方法院檢察署檢察官
被　　　告　甲○○
上列被告因毒品危害防制條例案件，經檢察官提起公訴（93年度
毒偵字第2406號），因被告就被訴事實為有罪之陳述，合議庭裁
定由受命法官獨任進行簡式審判程序，本院判決如下：
    主  文
甲○○連續施用第一級毒品，累犯，處有期徒刑壹年。海洛因壹
包（毛重零點參公克、淨重零點壹公克）沒收銷燬之。
    事  實
一、甲○○前於民國88年間因犯贓物案件，經臺灣高等法院以89
    年度上易字3926號判處有期徒刑4月確定，於90年8月17日執
    行完畢；復因施用毒品案件，經臺灣士林地方法院以88年毒
    聲字第1558號裁定送強制戒治，於90年4月18日強制戒治期
    滿釋放，竟仍不知悔改，基於施用第一級毒品海洛因之概括
    犯意，於強制戒治釋放後5年內之93年2月間起，至93年8月
    27 日止，在台北市○○○路延平公園內（起訴書誤為在臺
    北縣新店市○○路○段77號2樓），連續施用第一級毒品海洛
    因多次，嗣於93年8月29日晚間7時許，經警在臺北縣新店市
    ○○路○段77號前查獲，並扣得海洛因1包（毛重0.3公克、
    淨重0.1公克），始悉上情。
二、案經臺北市政府警察局北投分局報請臺灣臺北地方法院檢察
    署檢察官偵查起訴。
    理  由
一、右揭犯罪事實，業據被告於偵查及本院庭訊時供稱：其自上
    次強制戒治釋放後又開始施用海洛因，至8月經警查獲時約
    施用了半年之久，都在南京西路的延平公園施用，最後一次
    施用的時間是93年8月27日等語不諱（見93年度核退字第550
    2號卷第3頁、本院93年2月22日審理筆錄），而被告經警查
    獲所採尿液，經以酵素免疫分析法檢驗，及氣相層析質譜儀
    確認結果，均呈嗎啡及可待因陽性反應等情，有臺灣尖端先
    進生技醫藥股份有限公司93年9月9日濫用藥物檢驗報告1紙
    在卷可參（見93年度毒偵字第2406號卷第2頁），另扣案之
    白粉1包經送驗結果，呈嗎啡海洛因反應等情，亦有台北市
    政府警察局北投分局查獲涉嫌毒品危害防制條例初步鑑驗報
    告單一紙附卷可證，復有上開海洛因1包扣案可佐，被告出
    於任意性之自白與事實相符應堪採信，其確實於上開時地連
    續施用第一級海洛因之犯行應堪認定。又被告前因施用毒品
    案件，經臺灣士林地方法院以88年毒聲字第1558號裁定送強
    制戒治，於90年4月18日強制戒治期滿釋放，有台灣高等法
    院被告全國前案紀錄表可徵，其於強制戒治釋放後5年內再
    犯
    本件施用毒品罪，自應依法予以論科。
二、核被告所為，係違反毒品危害防制條例第10條第1項施用第
    一級毒品罪，其持有第一級毒品之低度行為為施用毒品之高
    度行為吸收，不另論罪；其先後多次施用第一級毒品犯行，
    時間緊接，觸犯構成要件相同之罪名，顯係基於概括犯意為
    之，依連續犯規定以一罪論並加重其刑。又被告於前於88年
    間因犯贓物案件，經臺灣高等法院以89年度上易字3926號判
    處有期徒刑4月確定，於90年8月17日執行完畢，有臺灣高等
    法院被告全國紀錄表在卷可稽，其受有期徒刑之執行完畢，
    於5年內再犯本件有期徒刑以上之罪，為累犯，應依刑法第
    47 條之規定，加重其刑，並遞予加重之。爰審酌被告施用
    毒品經警查獲仍不斷然戒除毒癮，戕害自身健康甚鉅，惟犯
    後坦承犯行、庭訊態度尚佳等情狀，量處如主文所示之刑，
    以示懲儆。至扣案之海洛因1包（毛重0.3公克、淨重0.1公
    克），被告雖於本院訊問時辯稱：查獲時還有他人在場，海
    洛因是其他人所有云云，然被告於警訊中自承：該毒品係其
    向他人以新台幣500元所購得，經警查獲時主動自身上取出
    交給警察等語（見93年度毒偵字第2406號卷第15頁背面、第
    16 頁），若如被告所辯尚有其他施用毒品者在場，何以警
    察僅查獲被告一人？足見上開毒品確實係被告所有而與本件
    有關，爰依毒品危害防制條例第18條第1項前段規定沒收並
    銷燬之。
據上論斷，應依刑事訴訟法第273條之1、第299條第1項前段，毒
品危害防制條例第10條第1項、第18條第1項前段，刑法第11條前
段、第56條、第47條，判決如主文。
本案經檢察官楊智綸到庭執行職務
中　　華　　民　　國　　94　　年　　3 　　月　　8 　　日
　　　　　　　　　刑事第三庭    法　官　蔡如琪
以上正本證明與原本無異。
如不服本判決，應於判決送達後10日內，向本院提出上訴狀。
　　　　　　　　　　　　　　　　書記官　黃鈴容
中　　華　　民　　國　　94　　年　　3 　　月　　8 　　日
毒品危害防制條例第10條
施用第 1 級毒品者，處六月以上五年以下有期徒刑。
施用第 2 級毒品者，處三年以下有期徒刑。
